臺灣新北地方法院刑事判決　
111年度審易字第1214號
公  訴  人  臺灣新北地方檢察署檢察官
被      告  陳恩卉


上列被告因竊盜案件，經檢察官提起公訴（111年度偵字第17346
號），被告於準備程序進行中就被訴事實為有罪之陳述，本院裁
定本件進行簡式審判程序並判決如下：
    主  文
陳恩卉犯竊盜罪，處罰金新臺幣伍仟元，如易服勞役，以新臺幣
壹仟元折算壹日。
    事實及理由
一、查被告陳恩卉所犯均係死刑、無期徒刑、最輕本刑為3年以
    上有期徒刑以外之罪，其於準備程序就被訴事實為全部有罪
    之陳述，經告知簡式審判程序之旨，並聽取其與檢察官之意
    見後，本院認無不得或不宜改依簡式審判程序進行之處，爰
    依刑事訴訟法第273條之1第1項、第284條之1之規定，裁定
    進行簡式審判程序。 
二、本件犯罪事實及證據，除證據部分另補充「公務電話紀錄1
    份」、「被告於本院準備程序中之自白」外，其餘均引用如
    附件起訴書之記載。
三、論罪科刑：
　　核被告陳恩卉所為，係犯刑法第320條第1項之竊盜罪。爰審
    酌被告正值壯年，其不思以正途獲取財物，竟竊取他人之財
    物，對社會治安、告訴人傅秀玲之財產安全造成危害，顯乏
    尊重他人權益及遵守法紀等觀念，應予非難，兼衡被告素行
    （見本院卷附臺灣高等法院被告前案紀錄表1份）、其二、
    三專肄業之智識程度（見本院卷附被告個人戶籍資料查詢結
    果1紙）、家庭經濟狀況勉持（見臺灣新北地方檢察署111年
    度偵字第17346號卷第8頁）、無業，及其犯罪之目的、手段
    、所行竊之財物價值、財物業經發還告訴人，暨被告於本院
    訊問中始坦認犯行之犯後態度，惟迄未與告訴人達成和解或
    取得諒解，量處如主文所示之刑，並諭知易服勞役之折算標
    準，以資懲儆。
四、關於沒收部分：
　　查被告所竊得之隆巴斯消炎鎮痛貼布大型40片、保濟堂一條
    根滾珠35ML，業已發還予告訴人，此有贓物認領保管單1份
    在卷可稽（見偵卷第17頁），依刑法第38條之1第5項規定，
    就犯罪所得部分不予宣告沒收，併此敘明。　　
據上論斷，應依刑事訴訟法第273條之1第1項、第299條第1項前
段、第310條之2、第454條第2項，判決如主文。
本案經檢察官蕭擁溱偵查起訴，由檢察官高智美到庭執行公訴。
中　　華　　民　　國　　111 　年　　8 　　月　　11　　日
                  刑事第二十三庭  法　官  傅明華
上列正本證明與原本無異。
如不服本判決，應於判決送達後20日內敘明上訴理由，向本院提
出上訴狀 (應附繕本) ，上訴於臺灣高等法院。其未敘述上訴理
由者，應於上訴期間屆滿後20日內向本院補提理由書「切勿逕送
上級法院」。
                                  書記官  盧姿妤
中　　華　　民　　國　　111 　年　　8 　　月　　11　　日
附錄本案論罪科刑法條全文：
中華民國刑法第320條
意圖為自己或第三人不法之所有，而竊取他人之動產者，為竊盜
罪，處 5 年以下有期徒刑、拘役或 50 萬元以下罰金。
意圖為自己或第三人不法之利益，而竊佔他人之不動產者，依前
項之規定處斷。
前二項之未遂犯罰之。
--------------------------------------------------------
附件：
臺灣新北地方檢察署檢察官起訴書
                                    111年度偵字第17346號
　　被　　　告　陳恩卉　女　37歲（民國00年0月0日生）
　　　　　　　　　　　　住新北市○○區○○街00巷0號2樓
　　　　　　　　　　　　國民身分證統一編號：Z000000000號
上列被告因竊盜案件，已經偵查終結，認應該提起公訴，茲將犯
罪事實及證據並所犯法條分敘如下：
　　  　犯罪事實
一、陳恩卉意圖為自己不法之所有，基於竊盜之犯意，於民國111
    年3月7日20時23分許，在新北市○○區○○○路000號屈臣氏店內
    ，徒手竊取該店店長傅秀玲所管領放置在該店貨架上供販售
    之撤隆巴斯消炎鎮痛貼布大型40片、保濟堂一條根滾珠35ML
    （共價值新臺幣620元），得手後藏放在隨身攜帶之包包內
    ，未結帳即欲離去，旋遭該店店員發現將其攔下，並報警處
    理，為警當場扣得上開贓物(均已發還)。
二、案經傅秀玲訴由新北市政府警察局新莊分局報告偵辦。
　　　　證據並所犯法條
一、證據清單及待證事實：
編號 證　據　方　法　　 待　證　事　實　　 1 被告陳恩卉於警詢及偵查中之供述　　　　　 坦承於上開時、地，將上開撤隆巴斯消炎鎮痛貼布大型40片放入包包內，未經結帳即欲離去之事實，惟辯稱：上開保濟堂一條根滾珠35ML是伊自己的，且伊只是忘了結帳云云。 2 告訴人傅秀玲於警詢中之指訴 被告於上揭時、地，徒手竊取貨架上供販售之撤隆巴斯消炎鎮痛貼布大型40片、保濟堂一條根滾珠35ML，得手後藏放在隨身攜帶之包包內，未結帳即欲離去之事實 3 新北市政府警察局新莊分局扣押筆錄、扣押物品目錄表、贓物認領保管單、庫存檢核明細表各1份、蒐證照片5張 證明全部犯罪事實。 
二、核被告陳恩卉所為，係犯刑法第320條第1項竊盜罪嫌。至本
    案被告犯罪所得即前開撤隆巴斯消炎鎮痛貼布大型40片、保
    濟堂一條根滾珠35ML，業已實際合法發還告訴人，有贓物認
    領保管單1份在卷可佐，依刑法第38條之1第5項規定，爰不
    聲請宣告沒收或追徵之。
三、依刑事訴訟法第251條第1項提起公訴。
  　此  　致
臺灣新北地方法院
中　　華　　民　　國　 111　　年　　5 　　月　　20　　日
　　　　　　　　　　　　　　　檢　察　官  蕭擁溱